【裁判字號】    95,訴,2787
【裁判日期】    951107
【裁判案由】    強盜
【裁判全文】
臺灣高雄地方法院刑事裁定            95年度訴字第2787號
公  訴  人  臺灣高雄地方法院檢察署檢察官
聲  請  人  甲○○
即  被  告
更名前原名陳志雄）住高雄縣大.
指定辯護人  本院公設辯護人乙○○
            本院公設辯護人黃文德
上列被告因強盜案件，經檢察官提起公訴（起訴案號：臺灣高雄
地方法院檢察署95年度偵字第11829 、17625 號，移送併辦：同
上署95年偵字第24623 號），經本院認有延長羈押之必要，而聲
請人聲請具保停止羈押，本院裁定如下：
    主  文
甲○○自民國玖拾伍年拾壹月拾肆日起延長羈押貳月。
聲請駁回。
    理  由
一、本件聲請意旨略以：聲請人即被告甲○○因強盜案件，經檢
    察官提起公訴後，迭經臺灣高雄地方法院於95年10月27日，
    以95年度訴字第2787號判處有期徒刑6 年（尚未確定），玆
    因家庭因素亟需被告回家處理，而請求准予被告聲請具保停
    止羈押云云。
二、按「被告及得為其輔佐之人或辯護人，得隨時具保，向法院
    聲請停止羈押。」，刑事訴訟法第110 條第1 項固定有明文
    。惟法院准許具保停止羈押之聲請，其要件應以被告已無刑
    事訴訟法第101 條第1 項或第101 條之1 第1 項各款之情形
    ，或已無羈押之必要，或另有同法第114 條各款所示之情形
    ；倘被告猶符合刑事訴訟法第101 條第1 項或第101 條之1
    第1 項各款之情形，而無同法第114 條各款所示不得駁回具
    保聲請停止羈押之情形，且仍有羈押之必要者，法院自不應
    准許具保停止羈押。
三、經查，被告甲○○因強盜案件，經臺灣高雄地方法院檢察署
    檢察官提起公訴（起訴案號：臺灣高雄 地方法院檢察署95
    年度偵字第11829 、17625 號，移送併辦：同上署95年偵字
    第24623 號），經本院於95年8 月14日受理訊問被告後，認
    其與蔡仕成共同強盜被害人丙○○、丁○○財物之共同連續
    強盜被害人丙○○、丁○○財物之所犯刑法第328 條第1 項
    強盜罪嫌重大，且其所犯為5 年以上有期徒刑之罪，倘非予
    羈押，顯難進行審判執行，而有羈押原因及必要，爰依刑事
    訴訟法第101 條第1 項第3 款規定，自95年8 月14日起將被
    告羈押在案，合先敘明。
四、復查，被告甲○○攜帶黑色玩具手槍1 把（未扣案）並夥同
    蔡仕成於95年4 月9 日13時50分許，駛至鳳山市○○路128
    號前，見丙○○單獨一人行走於路旁，其手腕上帶有手錶看
    起來似頗高價值之名貴手錶，蔡仕成乃駕車扺達該處停車，
    即由甲○○持玩具手槍1 把下車後，朝向丙○○，抵住丙○○腰部，以上開強暴之手段，致使丙○○不能抗拒，並由甲○○徒手強取丙○○手腕上手錶，造成丙○○手部擦傷（傷
    害部分未據告訴），得手後，甲○○持該玩具手槍隨即步入
    、坐上蔡仕成駕駛之上開車輛離去現場，往高雄縣大寮鄉方
    向駛去；又甲○○攜帶上開玩具手槍1 把（未扣案）與蔡仕
    成復承上開強盜之犯意聯絡，再由蔡仕成駕駛上開租用車輛
    搭載甲○○，共同攜帶渠二人在高雄縣鳳山市○地路邊攤，
    以新臺幣100 元購得之手銬1 付（未扣案），駛往高雄縣永
    安鄉維新村光明10巷100 號附近停車，渠二人下車後，埋伏
    在上址維新村光明10巷100 號前，蔡仕成即叫甲○○持上開
    手銬銬住丁○○，蔡仕成並持上開玩具手槍1 把抵住丁○○
    腰部，以強暴之手段致使丙○○不能抗拒，甲○○隨即將丁○○拉入上開丁○○所駕上開停車之車內方向盤上銬住，甲○○、蔡仕成二人亦上車，渠二人並對丁○○說伊跟他們的
    日仔會5 萬元未付，要伊將錢拿出來等語，而丁○○實無跟
    會，惟其手部被銬住、腰部被手槍1 把抵住，而不能抗拒，
    無奈乃將其身上所有之新臺幣7 千元許、人民幣3 千元許及
    美金350 元許交付予甲○○及蔡仕成，該二人得手後，甲○○持該手銬、蔡仕持該手槍立即離開坐上蔡仕成駕駛之上開
    車輛離去現場，往高雄縣大肚鄉觀音山上方向駛去之事實，
    業經證人丙○○於95年5 月16日偵查中之證述綦詳，核與被
    告於本院審理時當庭所是認並明確表示：伊知道錯了，伊在
    此向二位被害人丁○○、丙○○道歉等語（見本院卷第35頁
    ），並有上開犯罪工具手銬丟棄地點及租用犯案車輛照片共
    6 張，及本件起訴事實之警卷即高縣警刑專字第0950080271
    號卷內第33頁至第50頁、第18頁所檢附之租車契約、搜索扣
    押筆錄、扣押物品收據證明書、扣案物品目錄表、照片12張
    、鳳崗派出所受理報案三聯單，暨上開併案事實之警卷即高
    縣警刑專字第0950083350號卷內第41頁至第61頁檢附之搜索
    扣押筆錄、高雄縣政府警察局扣案物品目錄表、高雄縣政府
    警察局扣押物品收據證明書、蒐證照片12張之全部卷證等附
    卷可考，再酌本院於95年10月27日，以95年度訴字第2787號
    號判決其共同連續犯強盜罪，累犯，處有期徒刑6 年在案（
    尚未確定），且經徵詢公訴檢察官表示：本件被告之上開羈
    押原因仍存在等語，在卷可徵，因此，本件羈押原因依然存
    在，不能因具保而使之消滅或得以確保程序之進行，是本件
    被告非予羈押顯難進行審判、執行程序，且本件仍有存在延
    長羈押原因及其必要性，被告應自民國95年11月14日起第3
    次延長羈押2 月。此外，本院復查無不得駁回具保聲請停止
    羈押之情形，從而，聲請人之聲請並無理由，自難准許，應
    予駁回，爰為裁定如主文。
五、爰依刑事訴訟法第108 條第1 項、第2 項、第5 項、第220
    條，裁定如主文。
中    華    民    國     95    年   11  月    7       日
                  刑事第三庭審判長  法  官  田平安
                                    法  官  郭瓊徽
                                    法  官  施添寶
中    華    民    國    95    年    11    月    9     日
以上正本證明與原本無異。
如不服本裁定，應於收受送達後5 日內向本院提出抗告狀。
                                    書記官  陳威志


司法院資訊處製作；財團法人民間司法改革基金會備份。
